臺灣臺中地方法院刑事判決
111年度金訴字第241號
公  訴  人  臺灣臺中地方檢察署檢察官
被      告  賴敬庭


上列被告因詐欺等案件，經檢察官提起公訴（110年度偵字第299
83號），本院判決如下：
    主    文
丁○○犯如附表所示之罪，各處如附表「主文」欄所示之刑。
    犯罪事實
一、丁○○於民國109年11月底某時，經由臉書網頁應徵日薪新臺
    幣（下同）3000元之領取包裹工作，工作內容為依真實姓名
    及年籍均不詳，微信暱稱「曾經」之成年男子（下稱「曾經
    」）以手機指示前往超商等處領取包裹後，再依「曾經」指
    示將包裹轉交予真實姓名及年籍均不詳之成年男子（下稱甲
    男）。丁○○知悉依一般社會生活之通常經驗，任何人均可自
    行至超商或物流貨運站領取包裹，若有收受包裹之必要，均
    可要求對方直接將包裹以店到店寄送至自己方便收取之超商
    或物流貨運站，或直接請物流公司宅配至住居所，並可預見
    非有正當理由，依他人指示至超商領取包裹後再輾轉交給他
    人，該他人將可能藉以遂行詐欺財產犯罪，並逃避檢警人員
    之追緝，而其發生並不違背自己本意之不確定故意，而分別
    為下列行為：
　㈠與「曾經」、甲男及其他不詳詐欺取財成員共同意圖為自己
    不法之所有，基於三人以上共同詐欺取財之犯意聯絡，先由
    不詳詐欺取財成員於109年12月21日前某時，在臉書公開刊
    登家庭代工廣告之不實訊息（按無證據證明丁○○知悉或可得
    知悉此詐術方法），適丙○○於109年12月21日瀏覽上開訊息
    後，遂以LINE與對方聯繫，該不詳詐欺取財成員以LINE暱稱
    「蔡佩紋」之帳號與丙○○聯繫，佯稱：正招募化妝刷包裝工
    作之家庭代工人員，但應徵者必須交付提款卡供實名登記，
    以避免收取包裝材料後拒不交貨云云，致使丙○○誤信為真，
    因而陷於錯誤，並依指示於109年12月22日上午10時41分許
    ，至嘉義縣○○鄉○○000○0號之統一超商漁人門市，將其向郵
    局申設之帳號00000000000000號帳戶(下稱系爭帳戶)提款卡
    寄送至臺中市○○區○○路0段000號之統一超商義和門市，並將
    系爭帳戶密碼以LINE傳送予「蔡佩紋」。丁○○再依「曾經」
    之指示，於109年12月27日中午12時51分許，駕駛車牌號碼0
    00-0000號自用小客車至統一超商義和門市領取裝有系爭帳
    戶提款卡之包裹後，再前往臺中市○○區○○路0段000○00號家
    樂福青海店附近，將上開包裹交予甲男。
  ㈡丁○○交付上開包裹予甲男後，可預見該包裹內容物極可能遭
    本案詐欺集團利用於遂行詐欺財產犯罪之目的，並可能產生
    遮斷資金流動軌跡以逃避國家追訴、處罰之效果，竟基於三
    人以上共同詐欺取財及隱匿詐欺所得去向之一般洗錢不確定
    故意，與「曾經」、甲男及其他不詳詐欺取財成員共同意圖
    為自己不法所有，基於上開犯意聯絡，推由不詳詐欺取財成
    員於109年12月27日下午4時許，假冒為花園城邦網路書店人
    員，撥打電話予甲○○，佯稱：因系統異常，會協助取消扣款
    設定云云；復由不詳詐欺取財成員假冒為銀行客服人員，撥
    打電話予甲○○，佯稱：需依指示操作自動櫃員機云云，致使
    甲○○誤信為真，因而陷於錯誤，並依指示於同日晚上6時17
    分許，匯款15萬123元至系爭帳戶，再由不詳詐欺取財成員
    提領上開詐欺贓款，以掩飾或隱匿犯罪所得之本質及去向。
二、案經丙○○、甲○○訴由臺中市政府警察局大甲分局報告臺灣臺
    中地方檢察署檢察官偵查起訴。
    理    由
一、證據能力部分
　㈠以下本案所引用被告以外之人於審判外之言詞或書面陳述，
    均經本院於審判時當庭直接提示而為合法調查，檢察官及被
    告丁○○均同意作為證據（見本院卷第139頁），本院審酌前
    開證據作成或取得狀況，均無非法或不當取證之情事，亦無
    顯不可信情況，故認為適當而均得作為證據。是前開證據，
    依刑事訴訟法第159條之5規定，均具有證據能力。
  ㈡除法律另有規定外，實施刑事訴訟程序之公務員因違背法定
    程序取得之證據，其有無證據能力之認定，應審酌人權保障
    及公共利益之均衡維護，刑事訴訟法第158條之4定有明文。
    本案所引用之非供述證據，並無證據證明係實施刑事訴訟程
    序之公務員違背法定程序所取得，且檢察官、被告均未表示
    無證據能力，自應認均具有證據能力。
二、認定犯罪事實所憑證據及理由
    訊據被告固坦承有於前揭時、地，依「曾經」之指示領取上
    開包裹，並將包裹交予甲男等情，惟矢口否認有何加重詐欺
    取財及一般洗錢之犯行，辯稱：當時「曾經」跟我說他是透
    過網路販賣手機的賣家，如果買家沒有取貨，包裹會送回大
    陸地區，故需要請我將包裹先領回，再轉交給「曾經」指定
    之人，我不知道我領取的包裹內容物是提款卡云云（見本院
    卷第55-56、145-146頁）。經查：
  ㈠被告於109年11月底某日，應徵依「曾經」指示領取包裹並轉
    交予甲男之工作後，推由不詳詐欺取財成員於109年12月21
    日前某時，在臉書公開刊登家庭代工廣告之不實訊息，適告
    訴人丙○○於109年12月21日瀏覽上開訊息後，遂以LINE與對
    方聯繫，該不詳之詐欺取財成員以LINE暱稱「蔡佩紋」之帳
    號與告訴人丙○○聯繫，佯稱：正招募化妝刷包裝工作之家庭
    代工人員，但應徵者必須交付提款卡供實名登記，以避免收
    取包裝材料後拒不交貨云云，致使告訴人丙○○誤信為真，因
    而陷於錯誤，並依指示於109年12月22日上午10時41分許，
    至統一超商漁人門市，將系爭帳戶之提款卡寄送至統一超商
    義和門市，並將系爭帳戶密碼以LINE傳送予「蔡佩紋」等情
    ，業據告訴人丙○○於警詢陳述明確（見中檢偵卷第27-35頁
    ），並有系爭帳戶客戶資料（見中檢偵卷第99-104頁）、告
    訴人丙○○提出之臉書、LINE對話紀錄截圖、應徵之公司資訊
    截圖（見中檢偵卷第51、59-67頁）、系爭帳戶存摺、提款
    卡照片（見中檢偵卷第53頁）、統一超商寄件單據照片（見
    中檢偵卷第55頁）在卷可證。又被告依「曾經」之指示，於
    109年12月27日中午12時51分許，駕駛車牌號碼000-0000號
    自用小客車至統一超商義和門市領取裝有系爭帳戶提款卡之
    包裹後，再前往家樂福青海店附近，將上開包裹交予甲男等
    情，復經被告於警詢、偵查及本院審理中供述明確（見中檢
    偵卷第21-26、171-172頁、本院卷第55-56、145-146頁），
    並有統一超商貨態查詢系統資料(見中檢偵卷第113頁)、109
    年12月27日路口及統一超商義和門市監視器錄影畫面翻拍照
    片(見中檢偵卷第115-122頁)存卷可佐，此部分之事實，堪
    以認定。
　㈡待被告將系爭帳戶提款卡交予甲男後，即推由不詳詐欺取財
    成員於109年12月27日下午4時許，假冒為花園城邦網路書店
    人員，撥打電話予告訴人甲○○，佯稱：因系統異常，會協助
    取消扣款云云；復由不詳詐欺取財成員假冒為銀行客服人員
    ，撥打電話予告訴人甲○○，佯稱：需依指示操作自動櫃員機
    云云，致使告訴人甲○○誤信為真，因而陷於錯誤，並依指示
    於同日晚上6時17分許，匯款15萬123元至系爭帳戶，再由不
    詳詐欺取財成員提領上開詐欺贓款，以掩飾或隱匿犯罪所得
    之本質及去向等情，則據告訴人甲○○於警詢陳述明確（見中
    檢偵卷第37-43頁），並有告訴人甲○○提出之網路銀行交易
    明細表（見中檢偵卷第89-93頁）及系爭帳戶之交易明細（
    見中檢偵卷第111-112頁）在卷可稽，此部分之事實，亦堪
    認定。　
　㈢按刑法上之故意，分直接故意（確定故意）與間接故意（不
    確定故意），行為人對於構成犯罪之事實，明知並有意使其
    發生者，為直接故意，行為人對於構成犯罪之事實，預見其
    發生而其發生並不違背其本意者，為間接故意，此觀刑法第
    13條之規定甚明。而臺灣物流業甚為發達、超商數量眾多、
    密集度高，一般人均可自行至超商領取包裹，若有收受包裹
    之必要，亦可要求對方直接將包裹以店到店寄送至自己方便
    收取之超商，實無先請寄送者寄送至某一超商後，再給付報
    酬委託無信賴關係之人代為至超商領取包裹後，復轉交予他
    人，再由他人交付包裹，徒增大量時間、金錢耗費之必要；
    且詐欺正犯以虛構理由及不實收件人之名義，詐欺被害人以
    店到店寄送至超商之方式交付財物之情形，近年來報章新聞
    多所披露，復經政府多方宣導，一般民眾對此種犯案手法，
    自應知悉而有所預見。查被告並不知悉「曾經」之真實姓名
    、年籍，僅係在臉書頁面見領取包裹即可賺取日薪3000元之
    廣告後，即依廣告內容與「曾經」以微信聯絡，並同意依「
    曾經」指示至超商領取包裹以賺取報酬，且無法提供「曾經
    」之年籍資料等情，業據被告於警詢、偵查及本院審理中自
    陳在卷（見中檢偵卷第25、172頁、本院卷第55-56、145-14
    6頁）。被告於警詢及偵查中復供稱：「曾經」特別要求我
    將所有對話紀錄都刪除，故我交付包裹後，就將我與「曾經
    」的對話紀錄刪除，並未留存相關紀錄等語（見中檢偵卷第
    25、172頁），可見被告與「曾經」並無任何信賴關係，經
    「曾經」告知工作內容及可獲得之報酬後，被告依自身之工
    作經驗，參之被告當時為22歲，於本院審理時自陳其學歷為
    高中肄業，曾為職業軍人，現從事土木工程，月收入約3萬
    元，有2名未成年子女須扶養之智識程度及生活狀況（見本
    院卷第56、146-147頁），且被告前於106年6月間，因提供
    其名下金融帳戶存摺、提款卡交予詐騙集團使用，經臺灣雲
    林地方法院以107年度簡字第145號判決判處拘役59日，緩刑
    2年確定等情，有臺灣高等法院被告前案紀錄表在卷可證，
    被告顯具有相當之智識及社會工作經驗，復對詐欺集團收取
    他人金融帳戶做為收受詐欺贓款之人頭帳戶乙節知之甚明，
    應可知悉如非意圖犯罪，實無先請寄送者將包裹寄送至某一
    超商後，再花錢委託無信賴關係之他人依指示至該超商領取
    包裹後，再交付他人，並再次委託其他人前往收取、轉交之
    必要；況「曾經」更要求被告於交付包裹後即應刪除所有對
    話紀錄，顯與正常工作情形需保留相關工作紀錄，以作為日
    後幾付薪水或釐清責任佐證之常情有別，則被告依其一般社
    會生活之通常經驗，當可知悉「曾經」捨棄便捷之正常包裹
    寄送收取方式，反要求被告代為至超商領取包裹再輾轉交予
    自己之情形實異於常情，已可預見其代為至超商領取之包裹
    ，係詐欺取財犯罪所得財物。被告不顧「曾經」有可能以此
    方式詐取被害人之財物，仍依「曾經」之指示至超商領取包
    裹，對於「曾經」以此方式向告訴人丙○○詐取財物，顯無違
    背其本意，而具詐欺取財之不確定故意甚明。
　㈣又被告既能預見其依照「曾經」指示領取之包裹來源極為可
    疑，且詐欺犯罪者利用他人之金融帳戶供作隱匿其財產犯罪
    ，以規避執法人員之查緝，並隱匿自己犯罪所得財物乙情，
    乃係目前社會上時有所聞之詐欺犯罪模式，亦經坊間媒體多
    所報導及披露，為眾所周知之情事，被告依其前曾有提供所
    申設金融帳戶資料遭詐欺正犯做為詐騙後匯款帳戶，經論罪
    科刑確定之特殊經驗，業如前述，對此情自難諉為不知。從
    而，被告既認識到包裹內容物極可能與財產犯罪之人頭帳戶
    有關，且對於其所領取、轉交內有金融帳戶提款卡之包裹，
    一旦交付毫無信賴關係且未曾謀面之「曾經」所指定之甲男
    ，不僅「曾經」、甲男及其他不詳詐欺犯罪者將可持之做為
    詐欺犯罪使用，且被告並無任何能力控制「曾經」等人如何
    使用，亦無力防止系爭帳戶遭用以實行詐欺犯罪並做為掩飾
    、隱匿詐欺犯罪所得去向之用等情，應有所認知。被告卻仍
    按照「曾經」之指示，將裝有系爭帳戶提款卡之包裹交予甲
    男，使「曾經」、甲男及不詳詐欺犯罪者取得系爭帳戶提款
    卡後，用以詐欺告訴人甲○○，以阻斷檢警機關查緝金流，被
    告具詐欺取財及一般洗錢之不確定故意，亦足認定。
  ㈤又依上開犯罪情節觀之，本案係由不詳詐欺取財成員佯裝招
    募家庭代工人員，向告訴人丙○○施行詐術，致其陷於錯誤，
    而寄交系爭帳戶提款卡（含密碼），由被告依「曾經」指示
    至指定便利超商領取包裹後，再轉交予甲男；復由不詳詐欺
    取財成員先後佯裝網路書店人員及金融機構客服人員，撥打
    電話向告訴人甲○○施行詐術，致其陷於錯誤，而依指示匯款
    至系爭帳戶，不詳詐欺取財成員再將上開款項提領一空，足
    見本案詐欺分工精細，設置相當程度追查斷點，以圖避免為
    警方直接追查，須投入相當成本及時間，實非一人所能獨力
    完成。況被告於本院審理中供稱：我都是依「曾經」的指示
    領取包裹，並將包裹轉交予「曾經」指定之人即甲男，我有
    詢問甲男是否就是「曾經」，但甲男說他並不是「曾經」等
    語（見本院卷第145頁），依被告所述，顯見本案與其聯繫
    、接觸之「曾經」及甲男為不同人，益徵被告已認知「曾經
    」並非獨自一人犯案，其後有分工縝密之團夥協力完成。從
    而，被告既對「曾經」背後有其他成員分工為本案犯行乙節
    有所認知，則其為「曾經」等詐欺取財成員領取告訴人丙○○
    受騙交付之系爭帳戶提款卡，再由不詳詐欺取財成員持上開
    帳戶資料向告訴人甲○○詐取款項，自均構成三人以上共同詐
    欺取財罪無訛。至不詳詐欺取財成員雖係以在臉書公開張貼
    不實廣告之方式，對告訴人丙○○施行詐術，致告訴人丙○○陷
    於錯誤，而依指示寄交系爭帳戶提款卡，然被告於警詢、偵
    查及本院審理中始終陳稱其僅負責依「曾經」指示領取包裹
    等語（見中檢偵卷第23-24、172頁、本院卷第56、145頁）
    ，是被告並非向告訴人黃珮珊實行詐術之人，卷內復無證據
    證明被告知悉本案詐欺取財成員對告訴人丙○○使用之詐術手
    法，包含利用網際網路對公眾散佈而犯詐欺取財罪，依罪證
    有疑利於被告之原則，尚難認被告此部分主觀上具利用網際
    網路對公眾散佈而犯詐欺取財之故意，附此敘明。
  ㈥被告雖以前詞置辯，惟一般正常工作之應徵多係在公司內進
    行，應徵者對於公司所在、名稱、工作內容、進行面試之人
    等事項亦均有一定之認識，衡情應無僅以電話或通訊軟體聯
    繫即決定是否錄取應徵者。然被告未經雇主之面試，單憑通
    訊軟體聯絡即可獲得工作，則被告對其工作內容是否正常一
    節，本應心生懷疑。且被告供稱「曾經」曾表示本案領取之
    包裹若未按時領取，即會寄回大陸地區，然該包裹外觀卻全
    無任何逾期未領將退還大陸地區之相關資訊；且「曾經」要
    求於交付包裹後，即須將所有相關對話紀錄均刪除等語（見
    中檢偵卷第25、172頁、本院卷第146頁），顯見「曾經」所
    述包裹之情況與實情不符，復要求被告刪除所有領取包裹之
    相關紀錄，而與一般詳實告知工作詳情，並力求保留工作紀
    錄以核實工作內容之常情有別，被告對諸多違常之情，卻始
    終未向「曾經」表示質疑，照單全收；又被告於本院審理中
    供稱：我依「曾經」指示領取包裹，每天要領取之包裹數量
    最少1件，最多則3、4件，報酬為日薪3000元等語（見本院
    卷第56頁），顯見被告於本案無需付出相當心力或技術，即
    可獲得優渥報酬，與其所付出之勞力顯非相當，依上情觀之
    ，足見被告自始即對於本案領取包裹之合法性有所懷疑，但
    為圖報酬仍執意為之，是被告上開辯詞，顯係卸責之詞，不
    足採信。
　㈦綜上所述，本案事證明確，被告上開犯行洵堪認定，均應依
    法論科。　
三、論罪科刑　　
　㈠按洗錢防制法第15條之特殊洗錢罪，係在無法證明前置犯罪
    之特定不法所得，而未能依洗錢防制法第14條之一般洗錢罪
    論處時，始予適用。倘能證明人頭帳戶內之資金係前置之特
    定犯罪所得，即應逕以一般洗錢罪論處，自無適用特殊洗錢
    罪之餘地。例如詐欺集團向被害人施用詐術後，為隱匿其詐
    欺所得財物之去向，而令被害人將其款項轉入該集團所持有
    、使用之人頭帳戶，並由該集團所屬之車手前往提領詐欺所
    得款項得逞，檢察官如能證明該帳戶內之資金係本案詐欺之
    特定犯罪所得，即已該當於洗錢防制法第14條第1項之一般
    洗錢罪；至若無法將人頭帳戶內可疑資金與本案詐欺犯罪聯
    結，而不該當第2條洗錢行為之要件，當無從依洗錢防制法
    第14條第1項之一般洗錢罪論處，僅能論以洗錢防制法第15
    條第1項之特殊洗錢罪（最高法院108年度台上字第1744號判
    決要旨參照）。過去實務認為，行為人對犯特定犯罪所得之
    財物或利益作直接使用或消費之處分行為，或僅將自己犯罪
    所得財物交予其他共同正犯，祇屬犯罪後處分贓物之行為，
    非本條例所規範之洗錢行為，惟依新法規定，倘行為人意圖
    掩飾或隱匿特定犯罪所得來源，而將特定犯罪所得直接消費
    處分，甚或交予其他共同正犯予以隱匿，或由共同正犯以虛
    假交易外觀掩飾不法金流移動，即難認僅單純犯罪後處分贓
    物之行為，應仍構成洗錢防制法第2條第1或2款之洗錢行為
    （最高法院108年度台上字第3086號判決意旨參照）。被告
    如犯罪事實欄㈡所為，已該當刑法第339條之4第1項第2款之
    要件，業如前述，而該條項為法定刑1年以上7年以下有期徒
    刑之罪，屬洗錢防制法第3條第1款所規定之特定犯罪。被告
    與「曾經」、甲男及其他詐欺取財成員，就犯罪事實欄㈡所
    示加重詐欺取財犯行，係使告訴人甲○○將款項匯入系爭帳戶
    ，而後由不詳詐欺犯罪者提領一空，以隱匿其等詐欺所得去
    向，所為已切斷資金與當初犯罪行為之關聯性，隱匿犯罪行
    為或該資金不法來源、去向及本質，使偵查機關無法藉由資
    金之流向追查犯罪者，核與洗錢防制法第14條第1項一般洗
    錢罪之要件相合。　
　㈡核被告就犯罪事實欄㈠所為，係犯刑法339條之4第1項第2款
    之三人以上共同詐欺取財罪；就犯罪事實欄㈡所為，則係犯
    刑法第339條之4第1項第2款之三人以上共同詐欺取財罪，及
    洗錢防制法第14條第1項之一般洗錢罪。公訴意旨認被告就
    犯罪事實欄㈠所為，係犯刑法第339條之4第1項第3款之加重
    詐欺取財罪嫌等語，容有誤會，然此僅屬加重條件之增減，
    不生變更起訴法條問題；公訴意旨另認被告就犯罪事實欄㈡
    所為，係犯刑法第339條第1項之詐欺取財罪嫌等語，亦有未
    洽，惟此部分起訴之基本社會事實相同，且經本院於審理時
    當庭告知罪名（見本院卷第135頁），已保障被告之防禦權
    ，爰依法變更起訴法條。
　㈢按同正犯之意思聯絡，原不以數人間直接發生者為限，即有
    間接之聯絡者，亦包括在內。如甲分別邀約乙、丙犯罪，雖
    乙、丙間彼此並無直接之聯絡，亦無礙於其為共同正犯之成
    立（最高法院93年度台上字第3721號判決意旨參照）。經查
    ，被告透過「曾經」、甲男而與其他不詳詐欺取財成員共同
    實行犯罪，被告與其他詐欺取財成員間雖無直接聯絡，然被
    告同意「曾經」之要求，就犯罪事實欄㈠部分，負責收取詐
    欺人頭提款卡包裹，再轉交予甲男，而將所收取之提款卡交
    與其他詐欺取財成員使用於犯罪事實欄㈡所示加重詐欺取財
    及一般洗錢犯行，依照上開說明，仍足認被告與「曾經」、
    甲男及其他不詳詐欺取財成員間就本案上開各犯行，均具犯
    意聯絡及行為分擔，應依刑法第28條之規定，論以共同正犯
    。
　㈣罪數說明
　　⒈被告就犯罪事實欄㈡所為，係以一行為同時觸犯三人以上
      共同詐欺取財罪及一般洗錢罪，為想像競合犯，應依刑法
      第55條前段規定，從一重之三人以上共同詐欺取財罪處斷
      。　
　　⒉詐欺罪係侵害個人財產法益之犯罪，其罪數計算，以被害
      人數、被害次數之多寡，決定其犯罪之罪數。故被告就犯
      罪事實欄㈠、㈡所示2罪，犯意各別，行為互殊，應予分論
      併罰。
　㈤按犯洗錢防制法第14條、第15條之罪，在偵查或審判中自白
    者，減輕其刑，洗錢防制法第16條第2項定有明文。經查，
    被告於偵查中雖陳稱：我承認幫助一般洗錢犯行等語，然另
    辯稱：我不知道我領取的包裹內裝了什麼東西，等到警察通
    知我時，我才覺得包裹內會不會裝著別人的帳戶等語（見中
    檢偵卷第172-173頁），被告於偵查中僅坦承幫助一般洗錢
    犯行，且始終辯稱對於其所領取、轉交之包裹內容物全不知
    情，而否認一般洗錢之主觀犯意，難認對於本案一般洗錢罪
    之主要構成要件事實有所自白，自無從依上開規定減輕其刑
    。
　㈥爰以行為人之責任為基礎，審酌被告為圖己利，按照「曾經
    」之指示領取、轉交包裹，實現財產犯罪者遂行詐欺取財之
    目的，同時使犯罪者得以遮斷資金流動軌跡、隱匿真實身分
    ，增加查緝罪犯之困難，助長犯罪氣焰，危害社會治安，行
    為實值非難。兼衡其本案犯罪之動機、目的、手段、告訴人
    2人所受損害、被告否認犯行之犯後態度，及其於本院審理
    中自述之智識程度及家庭經濟生活狀況（見本院卷第56、14
    7頁）等一切情狀，分別量處如附表「主文」欄所示之刑，
    並就如附表編號2「主文」欄所示罰金部分諭知易服勞役之
    折算標準。　
　㈦又數罪併罰之案件，於審判中，現雖有科刑辯論之機制，惟
    尚未判決被告有罪，亦未宣告其刑度前，關於定應執行刑之
    事項，欲要求檢察官、被告或其辯護人為充分辯論，盡攻防
    之能事，事實上有其困難，且經上訴後，其中一部分撤銷改
    判，一部分因上訴不合法律上之程式而駁回者，向來不合併
    定其應執行之刑，而應由該案犯罪事實最後判決之法院所對
    應之檢察署檢察官聲請法院裁定定其應執行之刑，是關於數
    罪併罰之案件，如能俟被告所犯數罪全部確定後，於執行時
    ，始由該案犯罪事實最後判決之法院所對應之檢察署檢察官
    ，聲請該法院裁定之，無庸於每一個案判決時定其應執行刑
    ，依此所為之定刑，不但能保障被告（受刑人）之聽審權，
    符合正當法律程序，更可提升刑罰之可預測性，減少不必要
    之重複裁判，避免違反一事不再理原則情事之發生（最高法
    院110年度台抗大字第489號裁定要旨可參），是本院認基於
    保障被告聽審權，以符合正當法律程序，就本案被告所犯2
    罪，本院爰僅為各罪宣告刑之諭知，而暫不定其應執行之刑
    ，應予說明。　
四、沒收　　
　㈠按供犯罪所用、犯罪預備之物或犯罪所生之物，屬於犯罪行
    為人者，得沒收之，於全部或一部不能沒收或不宜執行沒收
    時，追徵其價額；宣告前二條之沒收或追徵，有過苛之虞、
    欠缺刑法上之重要性、犯罪所得價值低微，或為維持受宣告
    人生活條件之必要者，得不宣告或酌減之，刑法第38條第2
    項、第4項、第38條之2第2項分別定有明文。　
　㈡被告於警詢中供稱：我用手機接收「曾經」的指示前去領取
    包裹，並使用微信與「曾經」聯繫等語（見中檢偵卷第23頁
    ），足認被告是利用廠牌不詳之手機內安裝之微信與「曾經
    」聯繫，堪信該手機為被告所有，並供其本案犯罪所用，然
    審酌手機為一般日常生活物品，並非違禁物，沒收對於預防
    再犯之效果有限，並無沒收實益，爰依刑法第38條之2第2項
    規定，不予宣告沒收或追徵其價額。
　㈢被告於警詢、偵查及本院審理中均供稱其並未因本案犯行而
    獲得任何報酬等語（見中檢偵卷第23、172頁、本院卷第56
    、146頁），卷內復無證據證明被告確有因本案犯行而實際
    獲得任何犯罪所得，故不予宣告沒收或追徵其價額。
　㈣另告訴人甲○○匯入系爭帳戶之款項，係由不詳詐欺取財成員
    提領，非屬被告所有，亦非在被告實際掌控中，被告就所隱
    匿之財物既不具所有權及事實上處分權，本院自無從依洗錢
    防制法第18條第1項規定就所提領全部金額諭知沒收，併予
    敘明。
五、不另為無罪諭知部分
  ㈠公訴意旨另以：被告就犯罪事實欄㈠所示部分，亦涉犯洗錢
    防制法第14條第1項之一般洗錢罪嫌等語。
  ㈡惟按洗錢防制法第2條所規定之洗錢行為，係指：⒈意圖掩飾
    或隱匿特定犯罪所得來源，或使他人逃避刑事追訴，而移轉
    或變更特定犯罪所得。⒉掩飾或隱匿特定犯罪所得之本質、
    來源、去向、所在、所有權、處分權或其他權益者。⒊收受
    、持有或使用他人之特定犯罪所得。經查，本案不詳詐欺取
    財成員向告訴人丙○○詐得系爭帳戶提款卡後，被告即依「曾
    經」之指示前往領取上開提款卡之行為，並未另行製造金流
    斷點而隱匿、合法化特定犯罪所得來源、去向，其犯罪流程
    並無製造金流斷點以隱匿可疑犯罪資產之情事，此一犯行並
    不該當上開洗錢防制法第2條各款之洗錢行為，自難以洗錢
    防制法第14條第1項之一般洗錢罪相繩。從而，本案不能證
    明被告犯此部分罪行，原應為無罪判決，惟此部分若成立犯
    罪，與前揭經本院論罪科刑即犯罪事實欄㈠所示三人以上共
    同詐欺取財罪部分，具有想像競合犯之裁判上一罪關係，爰
    不另為無罪之諭知。
據上論斷，應依刑事訴訟法第299條第1項前段、第300條，洗錢
防制法第14條第1項，刑法第11條、第28條、第339條之4第1項第
2款、第55條前段、第42條第3項，刑法施行法第1條之1第1項，
判決如主文。
本案經檢察官康存孝提起公訴，檢察官乙○○到庭執行職務。
中　　華　　民　　國　　111 　年　　8 　　月　　30　　日
                  刑事第五庭  審判長法  官  唐中興
　　　　　　　　　
　　　　　　　　　                  法  官  李怡真
　　　　　　　　　
　　　　　　　　　                  法  官  黃世誠
以上正本證明與原本無異。
如不服本判決應於收受送達後20日內向本院提出上訴書狀，並應
敘述具體理由；其未敘述上訴之理由者，應於上訴期間屆滿後20
日內向本院補提理由書（均須按他造當事人之人數附繕本）「切
勿逕送上級法院」。
告訴人或被害人如不服判決，應備理由具狀向檢察官請求上訴，
上訴期間之計算，以檢察官收受判決正本之日起算。
　　　　                            書記官  陳慧君
中　　華　　民　　國　　111 　年　　8 　　月　　30　　日
附錄論罪科刑法條
中華民國刑法第339條之4
犯第339條詐欺罪而有下列情形之一者，處1年以上7年以下有期
徒刑，得併科1百萬元以下罰金：
一、冒用政府機關或公務員名義犯之。
二、三人以上共同犯之。
三、以廣播電視、電子通訊、網際網路或其他媒體等傳播工具，
    對公眾散布而犯之。
前項之未遂犯罰之。
洗錢防制法第14條
有第二條各款所列洗錢行為者，處7年以下有期徒刑，併科新臺
幣5百萬元以下罰金。
前項之未遂犯罰之。
前二項情形，不得科以超過其特定犯罪所定最重本刑之刑。
附表
編號 犯罪事實 主文 1 如犯罪事實欄㈠所示 丁○○三人以上共同犯詐欺取財罪，處有期徒刑壹年壹月。 2 如犯罪事實欄㈡所示 丁○○三人以上共同犯詐欺取財罪，處有期徒刑壹年貳月，併科罰金新臺幣參萬元，罰金如易服勞役，以新臺幣壹仟元折算壹日。